臺灣高等法院民事裁定
109年度抗字第970號
抗  告  人  李耀榕  
上列抗告人因與相對人游嘉豪、楊曜彰間損害賠償事件，對於中
華民國109年5月29日臺灣士林地方法院109年度訴字第436號所為
裁定提起抗告，本院裁定如下： 
    主  文
抗告駁回。
抗告費用由抗告人負擔。
    理  由
一、抗告意旨略以：相對人於原法院刑事案件調查程序中，虛構
    會議記錄及虛偽陳述，伊已對原法院108年度訴字第270號刑
    事判決提起上訴，原裁定未待二審刑事判決，即為原裁定，
    於法未合等語。
二、按「民事訴訟法關於左列事項之規定，於附帶民事訴訟準用
    之：一、當事人能力及訴訟能力。二、共同訴訟。三、訴訟
    參加。四、訴訟代理人及輔佐人。五、訴訟程序之停止。六
    、當事人本人之到場。七、和解。八、本於捨棄之判決。九
    、訴及上訴或抗告之撤回。十、假扣押、假處分及假執行」
    ，刑事訴訟法第491條定有明文。依上開規定，刑事附帶民
    事訴訟並無準用民事訴訟法中關於反訴之規定，是反訴原告
    於反訴被告所提出之刑事附帶民事訴訟中提起反訴，即於法
    不合。又按因犯罪而受損害之人，於刑事訴訟程序得附帶提
    起民事訴訟，對於被告及依民法負賠償責任之人，請求回復
    其損害，但以因犯罪而受損害之人為限，其請求回復之損害
    ，並以被訴犯罪事實所生之損害為度，否則縱令得依其他事
    由，提起民事訴訟，亦不得於刑事訴訟程序附帶為此請求。
    再刑事庭移送民事庭之附帶民事訴訟，僅移送後之訴訟程序
    應適用民事訴訟法，至移送前之訴訟行為是否合法，仍應依
    刑事訴訟法之規定。故非因刑事犯罪而受損害之人提起附帶
    民事訴訟，依刑事訴訟法第487條第1項規定，其訴為不合法
    ，刑事法院原應依同法第502條第1項規定，以判決駁回之，
    如誤以裁定移送於民事庭，民事庭仍應以原告之訴為不合法
    ，依民事訴訟法第249條第1項第6款規定以裁定駁回之（最
    高法院99年度台抗字第980號裁定意旨參照） 。
三、經查，抗告人係於相對人所提出之刑事附帶民事訴訟中提起
    反訴，有刑事附帶民事反訴狀附卷可稽（見原法院108年度
    附民字第456號刑事卷宗第21-35頁)，依前開規定及說明，
    即於法不合。原法院刑事庭雖未依刑事訴訟法規定以判決駁
    回抗告人之訴，而以裁定移送原法院民事庭，依上開說明，
    原裁定依民事訴訟法第249條第1項第6款規定，裁定駁回抗
    告人之反訴及假執行之聲請，於法並無不合，抗告意旨猶執
    前詞指摘原裁不當，求予廢棄，非有理由，應予駁回。
四、據上論結，本件抗告為無理由，爰裁定如主文。
中　　華　　民　　國　　109 　年　　7 　　月　　31  　日
　　　　　　　　　民事第十三庭
                    審判長法  官  陳麗芬
                          法  官  邱蓮華
                          法  官  林純如
正本係照原本作成。
不得再抗告。
中　　華　　民　　國　　109 　年　　7 　　月　　31　　日
　　　　　　　　　　　　　書記官  王靜怡